【裁判字號】    97,訴,3406
【裁判日期】    970825
【裁判案由】    毒品危害防制條例
【裁判全文】
臺灣板橋地方法院刑事判決              97年度訴字第3406號
公  訴  人  臺灣板橋地方法院檢察署檢察官
被      告  甲○○
上列被告因違反毒品危害防制條例案件，經檢察官提起公訴（97
年度毒偵字第5661、5877號），被告於準備程序中就被訴事實為
有罪之陳述，經本院合議庭裁定由受命法官獨任進行簡式審判程
序，判決如下：
    主  文
甲○○施用第二級毒品，累犯，處有期徒刑肆月；又施用第一級
毒品，累犯，處有期徒刑捌月；又施用第一級毒品，累犯，處有
期徒刑捌月，扣案之海洛因柒包（驗餘淨重零點壹陸零公克）
沒收銷燬之，上開海洛因包裝袋柒只、分裝鏟壹支沒收。應執行
有期徒刑壹年肆月，扣案之海洛因柒包（驗餘淨重零點壹陸零
公克）沒收銷燬之，上開海洛因包裝袋柒只、分裝鏟壹支沒收。
    事  實
一、甲○○曾因施用毒品案件，經觀察、勒戒後，認有繼續施用
    毒品之傾向，經本院以89年度毒聲字第3635號裁定令入戒治
    處所施以強制戒治，於民國90年6 月9 日停止戒治付保護管
    束，嗣期滿未經撤銷視為執行完畢，並經臺灣板橋地方法院
    檢察署檢察官於91年7 月26日以91年度戒毒偵字第351 號為
    不起訴處分確定；又於94年11月間因施用毒品案件，經本院
    以95年度訴字第439 號判處有期徒刑7 月確定，於96年3 月
    1 日縮刑期滿執行完畢。詎仍不知未戒除毒癮，復基於施用
    第一級毒品海洛因、第二級毒品甲基安非他命之犯意，先於
    97年4 月27日上午，在臺北縣中和市○○路○ 段131 巷5 弄
    20號1 樓住處（起訴書略載於97年4 月30日為警查獲採尿前
    回溯96小時內之某時許，在不詳處所），以將甲基安非他命
    置於錫箔紙上以火燒烤之方式，施用甲基安非他命1 次；再
    於97年4 月30日上午，在其上址住處，以將海洛因滲水注射
    針筒施打之方式，施用第一級毒品海洛因1 次；再於97 年6
    月28日上午11時許，在其上址住處，以將海洛因滲水注射針
    筒施打之方式，施用第一級毒品海洛因1 次。嗣先後於97年
    4 月30日下午2 時48分許、同年6 月30日下午4 時50分許，
    在其上址住處為警查獲，並於第二次查獲時扣得持有之海洛
    因7 包（淨重0.1380公克，取樣0.0020公克鑑定，餘重0.13
    60公克），及其所有供施用海洛因所用之分裝鏟1 支。
二、案經臺北縣政府警察局中和分局、土城分局報告臺灣板橋地
    方法院檢察署檢察官偵查起訴。
    理  由
壹、程序方面：
    本件被告甲○○所犯並非死刑、無期徒刑、最輕本刑為三年
    年以上有徒刑之罪或高等法院管轄第一審案件，而其於準備
    程序進行中，先就被訴事實為有罪之陳述，經本院受命法官
    徵詢檢察官及被告之意見後，本院合議庭認合於刑事訴訟法
    第273 條之1 第1 項之規定，裁定由受命法官獨任進行簡式
    審判程序，合先敘明。
貳、實體方面：
一、上揭犯罪事實，業據被告甲○○於警詢、偵查及本院審理中
    坦承不諱，並有海洛因7 包（淨重0.1380公克）、分裝鏟1
    支扣案可稽，且被告先後兩次為警查獲時採集之尿液經送驗
    結果，第一次有甲基安非他命及嗎啡類陽性反應，第二次有
    嗎啡類陽性反應，亦有臺灣檢驗科技股份有限公司2008/05/
    27報告編號CH/2008/50639 號、2008/07/15報告編號CH/200
    8/70114 號濫用藥物檢驗報告2 紙在卷可憑，又上開海洛因
    （白色粉末）經鑑定結果，確檢出有海洛因成分，復有交通
    部民用航空局航空醫務中心97年7 月14日航藥鑑字第097351
    3 號鑑定書在卷可佐，足徵被告之自白係出於自由意思，且
    與事實相符，是本件事證已臻明確，被告犯行堪以認定，應
    依法論科。
二、查海洛因、甲基安非他命分屬於毒品危害防制條例第2 條第
    2 項第1 款、第2 款所規定之第一級、第二級毒品，核被告
    所為，係犯毒品危害防制條例第10條第1 項之施用第一級毒
    品罪、同條第2 項之施用第二級毒品罪。被告施用前、後持
    有第一級、第二級毒品之低度行為，應分別為施用之高度行
    為所吸收，不另論罪。被告所犯上開三罪間（施用第一級毒
    品罪2 次、施用第二毒品罪1 次），犯意各別，行為互殊，
    應予分論併罰。又被告於94年11月間因施用毒品案件，經本
    院以95年度訴字第439 號判處有期徒刑7 月確定，於96年3
    月1 日縮刑期滿執行完畢，亦有臺灣高等法院被告前案紀錄
    表附卷可參，其於有期徒刑執行完畢後，5 年以內故意再犯
    本件最重本刑為有期徒刑以上之罪，為累犯，應依刑法第47
    條第1 項之規定加重其刑。爰審酌被告前曾施用毒品，業經
    觀察勒戒執行完畢，竟一再施用毒品，顯見其不思悔改，自
    制力亦顯不佳，惟兼酌以被告於犯後已坦承犯行態度尚稱良
    好，而其施用毒品行為於本質上係屬自我戕害行為，反社會
    性之程度應屬較低等一切情狀，分別量處如主文所示之刑，
    並定其應執行之刑，以資懲儆。
三、被告於97年6 月30日為警查獲時所查扣之海洛因7 包（淨重
    0.1380公克，取樣0.0020公克鑑定，餘重0.1360公克），係
    查獲之第一級毒品，應依毒品危害防制條例第18條第1 項前
    段之規定宣告沒收銷燬之；上開海洛因外包裝袋7 只（並非
    不可與毒品分離，係用於包裹毒品，防止其裸露、潮濕，便
    於攜帶施用）、同日查扣之分裝鏟1 支，為被告所有，供其
    施用第一級毒品所用之物，經其供明在卷，應依刑法第38條
    第1 項第2 款規定宣告沒收。
據上論斷，應依刑事訴訟法第273 條之1 第1 項、第299 條第1
項前段，毒品危害防制條例第10條第1 項、第2 項、第18條第1
項前段，刑法第11條前段、第47條第1 項、第51條第5 款、第38
條第1 項第2 款，判決如主文。
本案經檢察官黃佳權到庭執行職務。
中    華    民    國    97    年    8     月    25    日
                  刑事第六庭    法  官  高文淵
上列正本證明與原本無異。
如不服本判決，應於判決送達後十日內敘明上訴理由，向本院提
出上訴狀（應附繕本）。
                                書記官  林進煌
中    華    民    國    97    年    8     月    25    日
附錄本案論罪科刑法條全文：
毒品危害防制條例第10條
施用第一級毒品者，處六月以上五年以下有期徒刑。
施用第二級毒品者，處三年以下有期徒刑。


司法院資訊處製作；財團法人民間司法改革基金會備份。
